【裁判字號】    95,訴,2516
【裁判日期】    951207
【裁判案由】    毒品危害防制條例
【裁判全文】
臺灣板橋地方法院刑事判決              95年度訴字第2516號
公  訴  人  臺灣板橋地方法院檢察署檢察官
被      告  甲○○
                    （現在臺灣臺北看守所羈押中）
選任辯護人  陳貴德律師
上列被告因違反毒品危害防制條例案件，經檢察官提起公訴 (95
年度偵字第16836 號、第16837 號），本院判決如下：
    主  文
甲○○販賣第二級毒品，處有期徒刑年捌月。扣案MDMA貳拾
顆、K 他命貳拾包（驗餘淨重拾壹點肆貳柒公克），沒收銷燬之
，前開扣案MDMA之包裝袋只、K 他命之包裝袋貳拾只、鐵盒
個、現金新臺幣貳仟捌佰元，均沒收。
    事  實
一、甲○○基於販賣第二級毒品MDMA（以下簡稱MDMA）及第三級
    毒品K 他命（以下簡稱K 他命）之故意，於民國95年7 月7
    日晚間11時許，在桃園縣桃園市○○路某處「天地舞廳」內
    ，以MDMA每顆新臺幣（下同）350 元、K 他命每包750 元之
    代價，向某真實姓名年籍不詳、自稱「意涵」之成年男子購
    得MDMA30顆、K 他命20包（每包淨重0 點47公克至0 點66公
    克不等），約定於同年月9 日晚間10時許，在上址「天地舞
    廳」結算買賣價金。旋於同年月8 日晚間10時許，在臺北縣
    三重市○○路92號「金鋼俱樂部」店內，以MDMA每顆400 元
    、K 他命每包800 元之價格販售之，而接續將其中7 顆MDMA
    售予3 名在該店內消費、真實姓名年籍不詳之成年男女，獲
    得2800元之對價。嗣於同年月9 日凌晨3 時許，甲○○在「
    金鋼俱樂部」前騎乘機車欲前往附近商店購物，適遇臺北縣
    政府警察局三重分局警員李俊徵、吳聰嘻執行巡邏勤務，即
    因緊張之故，駕車失控致人、車倒地，而於警員盤查時，主
    動取出鐵盒3 個（內有MDMA3 包共23顆及K 他命20包）、現
    金2800元扣案，對於未發覺之罪自首而受裁判。復帶同警員
    前往臺北縣新莊市○○街187 之8 號2 樓執行搜索，扣得吸
    食器1 組、不詳物品之殘渣袋12只、分裝袋78只、分裝杓6
    枝、打火機1 個及小鐵盒1 個。
二、案經臺北縣政府警察局三重分局報請臺灣板橋地方法院檢察
    署檢察官偵查起訴。
    理  由
一、上揭事實，業據被告甲○○於檢察官及本院訊問時坦承不諱
    ，並有MDMA23顆、K 他命20包、鐵盒3 個及現金2800元扣案
    可資佐證。上開扣案毒品經以酵素免疫分析法檢驗，及氣相
    層析質譜儀法確認檢驗結果，分呈MDMA、K 他命陽性反應，
    有台灣檢驗科技股份有限公司於95年7 月19日出具之濫用藥
    物檢驗報告2 件附卷足稽，俱徵被告前揭不利於己之自白與
    事實相符。被告於本院審理時雖翻異其詞，辯稱：伊係因警
    員聲稱按所繕打之筆錄陳述可較快沒事，遂依警員於警詢中
    指導之內容而為陳述，並非事實云云。惟查：被告於95年7
    月9 日檢察官訊問時供述略以：伊為繳付房屋貸款，於95年
    7 月7 日晚間11時許，在桃園縣桃園市○○路某處之「天地
    舞廳」內，以MDMA每顆350 元，K 他命每包750 元之價格，
    向「意涵」取得MDMA30顆、K 他命20包，約定於同年月9 日
    在「天地舞廳」結帳，並於同年月8 日晚間10時許，在「金
    鋼俱樂部」店內，以MDMA每顆400 元，K 他命每包800 元之
    價格銷售之，共計售出MDMA7 顆予在上址消費跳舞之不詳男
    女3 人，獲得2800元之對價等語（見臺灣板橋地方法院檢察
    署95年度偵字第16836 號偵查卷宗第65頁、第66頁）。被告
    就其取得、販賣MDMA、K 他命之動機、時間、地點、毒品來
    源、銷售對象、買賣金額、結帳方式等細節始末，言無不盡
    ，若非親身經歷之事實，何能為此詳實之陳述。且被告於檢
    察官訊及販賣毒品動機之際，即當庭哭泣表示背負房貸壓力
    等情，態度懇切，而無矯作之情，應非受人指導所為。況被
    告於檢察官聲請羈押而受本院訊問時供稱：「我承認犯行，
    95年7 月7 日晚上11點多時取得這些毒品，在桃園市○○路
    舞廳向『意涵』拿的，我沒有付錢，他跟我說K 他命賣我1
    包750 元（誤載為「750 萬元」），我可以賣800 元，我賺
    50元，他叫我到金鋼那邊賣，還有給我搖頭丸，他給我30顆
    ，我總共賣了7 顆，我在7 月8 日晚上10點多時候賣的，總
    共2800元（誤載為「2850元」），販賣所得有被扣案。」等
    語（見本院95年度聲羈字第557 號刑事卷宗第3 頁、第4 頁
    ），並經本院於同日裁定羈押在案。倘被告係因警員聲稱按
    所指導內容陳述可「較快沒事」而為不利於己之自白，經本
    院執行羈押後，當即察覺遭人誤導，何有於檢察官95年7 月
    18日訊問時猶供承：「我於7 月7 日晚間11時許，在桃園市
    ○○路的天地舞廳向一個叫『意涵』買的... 。」、「我還
    沒有付錢，『意涵』跟我講三重那邊有一間『金鋼愛泰』人
    很多，可以拿這些東西去賣，可以賺外快。」、「1 顆搖頭
    丸（MDMA）可以賣400 元，我和他算的時候，1 顆可抽50元
    。K 他命1 包賣800 元，我和他回帳的時候，1 包也是賺50
    元。」、「我在7 月8 日晚間10點多許在『金鋼愛泰』PUB
    賣了7 顆MDMA給不認識的人，K 他命還沒有賣出，我出去買
    東西，就被警察查獲... 。」等語（見前揭偵查卷宗第72頁
    ），而為與其前受訊問時相同之供述，益徵被告前揭不利於
    己之自白，確係依所經歷之事實自由陳述，非受他人指導所
    為。被告所辯，無非卸責之詞，不足採信。綜上，本案事證
    明確，被告犯行堪予認定。
二、按MDMA、K 他命分係毒品危害防制條例第2 條第2 項第2 款
    、第3 款所列第二級、第三級毒品，被告販售之，核係犯同
    條例第4 條第2 項之販賣第二級毒品罪及同條第3 項之販賣
    第三級毒品罪（被告基於營利意圖販入K 他命20包，其販賣
    行為即屬既遂，公訴人認係販賣第三級毒品未遂，容有未洽
    ）。被告販賣MDMA、K 他命前後持有第二級、第三級毒品之
    低度行為，分別為其販賣之高度行為所吸收，均不另論罪。
    被告購得MDMA後，旋即將其中7 顆售予3 名不詳成年男女，
    乃接續原先販入之犯意，在時間、空間緊密相連之環境下所
    為販賣之接續行為，為接續犯，應僅評價為一販賣第二級毒
    品行為。又被告基於販賣第二、三級毒品之故意，向「意涵
    」同時販入MDMA及K 他命，係以一行為觸犯上開二罪，為想
    像競合犯，應依刑法第55條規定，從一較重之販賣第二級毒
    品罪論。又被告於95年7 月9 日凌晨3 時許，在臺北縣三重
    市○○路92號「金鋼俱樂部」前，遇臺北縣政府警察局三重
    分局警員李俊徵、吳聰嘻執行巡邏勤務，於警員李俊徵、吳
    聰嘻因其騎乘機車未遵守行車方向而上前盤查之際，被告即
    因緊張之故駕車失控倒地，並主動交出鐵盒3 個（內有MDMA
    23顆、K 他命20包）及販賣毒品所得2800元，此據證人李俊
    徵於檢察官訊問時結證屬實（見前揭偵查卷宗第71頁），顯
    係於臺北縣政府警察局三重分局警員發覺犯罪前自首而受裁
    判，依刑法第62條前段規定減輕其刑。爰審酌毒品危害防制
    條例列管之毒品，危害國人身心健康、社會秩序至鉅，而為
    國法所厲禁，並經政府、媒體、教育機構廣為宣導，被告誘
    於金錢利益，恣意販售MDMA、K 他命，應嚴予非難，兼衡其
    犯罪之動機、目的、手段，及其販賣毒品之期間、數量、所
    獲利益，暨被告犯罪後之態度等一切情狀，量處如主文所示
    之刑。
三、扣案MDMA23顆（除經取樣2 分之1 顆0 點144 公克鑑驗用罄
    部分，失其違禁物之性質，毋庸宣告沒收）、K 他命20包（
    除經取樣0 點013 公克鑑驗用罄部分，失其違禁物之性質，
    毋庸沒收外，驗餘淨重11點427 公克），為查獲之毒品，不
    問屬於犯人與否，應依毒品危害防制條例第18條第1 項前段
    規定，沒收銷燬之。前揭扣案MDMA之包裝袋3 只、K 他命之
    包裝袋20只及鐵盒3 個，係供犯罪所用，扣案現金2800元，
    則係因犯罪所得之物，此據被告於檢察官訊問時供承在卷，
    應依毒品危害防制條例第19條第1 項規定宣告沒收。至扣案
    吸食器1 組、不詳物品之殘渣袋12只、分裝袋78只、分裝杓
    6 枝、小鐵盒1 個、打火機1 個，雖係被告所有之物，惟與
    其販賣MDMA、K 他命之犯行無何關聯性，無從併予宣告沒收
    ，附此敘明。
據上論斷，應依刑事訴訟法第299 條第1 項前段，毒品危害防制
條例第4 條第2 項、第3 項、第18條第1 項前段、第19條第1 項
，刑法第11條前段、第55條、第62條前段，判決如主文。
本案經檢察官朱學瑛到庭執行職務。
中    華    民    國    95    年    12    月    7     日
                        臺灣板橋地方法院刑事第三庭
                            審判長法  官  陳  忠  行
                                  法  官  蕭  胤  瑮
                                  法  官  廖  怡  貞
以上正本證明與原本無異。
如不服本判決，應於判決送達後10日內，向本院提出上訴狀。
                                  書記官  林  惠  齡
中    華    民    國    95    年    12    月    7     日
附錄本案論罪科刑法條全文
毒品危害防制條例第4條
製造、運輸、販賣第一級毒品者，處死刑或無期徒刑；處無期徒
刑者，得併科新臺幣1 千萬元以下罰金。
製造、運輸、販賣第二級毒品者，處無期徒刑或7 年以上有期徒
刑，得併科新臺幣7 百萬元以下罰金。
製造、運輸、販賣第三級毒品者，處5 年以上有期徒刑，得併科
新臺幣5 百萬元以下罰金。
製造、運輸、販賣第四級毒品者，處3 年以上10年以下有期徒刑
，得併科新臺幣3 百萬元以下罰金。
製造、運輸、販賣專供製造或施用毒品之器具者，處1 年以上7
年以下有期徒刑，得併科新臺幣1 百萬元以下罰金。
前五項之未遂犯罰之。


司法院資訊處製作；財團法人民間司法改革基金會備份。
